# 资本公积转增股本是否必须按比例？

提问人：sizhijie01 时间：2011-10-02 16:24:29
资本公积转增股本时，是否必须按转增前的股份比例分配给各个股东？ 例如，A、B设立C，注册资本 1500 ，A出资现金 500 ，B以固定资产出资 1500 ，A占33.33%，B占66.67%，剩余的 500 计入资本公积，一年后以资本公积 500 转增股本，这 500 是按比例分配还是只归B ？ 例子可能不恰当，大家说下意思就可以了，谢谢！

回答人：chenyiwei
这更多地是一个法律问题，可以咨询律师的法律专业意见。 个人意见：《公司法》仅规定在全体股东一致同意的情况下，可以不按实缴比例分取红利，但没有规定资本公积等其他来源的股东权益可以不按照实缴资本比例享有，并且《公司法》第 187 条规定“公司财产在分别支付清算费用、职工的工资、社会保险费用和法定补偿金，缴纳所欠税款，清偿公司债务后的剩余财产，有限责任公司按照股东的出资比例分配，股份有限公司按照股东持有的股份比例分配”，因此个人理解由股东溢价出资形成的资本公积应当由全体股东按股权比例分别享有，不能约定单独归属某一股东。

提问人：ruozz 时间：2013-06-04 10:21:09
回复 chenyiwei 的帖子
陈斑~~ 请问 资本公积转增股本，是否按比例转增？ 有无新的明确规定？

回答人：chenyiwei
我的观点未发生变化。建议咨询律师的法律专业意见。

提问人：山野孤鹜 时间：2013-09-04 16:36:08
请教陈版，国有资本投入形成资本公积的部分好像转增资本时只能转增国有资本吧？

回答人：chenyiwei
并不绝对，关键是资本性财政资金在投入时是否对其权属有特别约定。一般情况下如果没有特别要求，都是全体股东按照股权比例共享的。

提问人：山野孤鹜 时间：2013-09-04 20:07:32
那如果存在资本公积不按持股比例增资的情况岂不是违背公司法？

回答人：chenyiwei
新公司法允许各方股东在协商一致的基础上约定股东权益的归属，因此法律上是没有障碍的。

提问人：谁主沉浮 1 时间：2013-09-05 15:45:36
请教陈版，国有资本投入形成资本公积的部分好像转增资本时只能转增国有资本吧？ 点评
chenyiwei 并不绝对，关键是资本性财政资金在投入时是否对其权属有特别约定。一般情况下如果没有特别要求，都是全体股东按照股权比例共享的。 发表于 昨天 19:26
请教陈版主，如果财政资金投入使用说作为国家资本金注入，像这种说法只是增加资本公积，还是作为全体股东按照持股比例增加实收资本，还是有其他的分配方式？（如果这家国企的母公司有集团公司，也有省国资委，也有小私企）。具体例子如下： （《中央国有资本经营预算重大技术创新及产业化资金管理办法》第七条 对研发机构技术创新能力建设项目，一般采取资本金投入方式。资本金投入额度，一般不超过中央企业实际投资额的 30 ％。 　　对中央企业承担的重大技术研发项目，一般采取无偿资助方式。无偿资助额度，一般不超过项目研发费用的 30 ％。研发项目费用支出范围按照《财政部关于企业加强研发费用财务管理的若干意见》(财企〔 2007 〕 194 号)的规定执行。）

回答人：chenyiwei
如果相关文件明确要求增加国家资本金，那么应按照财企[2012]23号文第八条等规定，由母公司或者接受资金投入企业编制转增国家资本金的方案（包括转增的股数和所占股权比例等），经该公司内部董事会、股东会决策程序后，按管理权限报经国资委或者集团公司等批准后执行，并办理验资和工商变更登记。 如果没有明确要求增加国家资本金，也没有对权属问题作出特别规定的，则一般理解就是全体股东按股权比例共享了。